【裁判字號】    95,訴,859
【裁判日期】    950620
【裁判案由】    偽造文書等
【裁判全文】
臺灣臺北地方法院刑事判決               95年度訴字第859號
    公  訴  人  臺灣臺北地方法院檢察署檢察官
    被      告  甲○○
上列被告因偽造文書等案件，經檢察官提起公訴（九十五年度偵
字第八六三八號），嗣因被告就被訴事實為有罪之陳述，經本院
告知簡式審判程序意旨，並聽取公訴人及被告之意見後，本院合
議庭裁定由受命法官獨任依簡式審判程序審理，茲判決如下：
    主    文
甲○○連續行使偽造私文書，足以生損害於公眾及他人，處有期
徒刑伍月，如易科罰金，以佰元折算壹日。
    犯罪事實
一、甲○○曾任盈豐有限公司之業務主管，負責辦理銀行委託信
    用卡之申請業務，基於意圖為自己不法之所有、得財產上不
    法之利益及行使偽造準私文書之概括犯意，利用其於業務上
    知悉客戶何琇菱、莊秋生等人之信用卡個人資料，連續於民
    國九十五年三月二十四日起至同年四月十日止，在不詳處所
    ，分別上網至智冠科技、興奇科技、鈊象電子、戰國策、綠
    界科技等公司所設之網站，冒用客戶何琇菱之名義，在線上
    偽填訂購單，向該等公司訂購耳機、電腦週邊配備等商品，
    並以網路刷卡付費方式，填入何琇菱所有美商花旗銀行（下
    稱花旗銀行）信用卡之卡號0000－0000－0000
    －xxxx（詳卷）、卡別、有效日期、授權號碼等資料而行使
    之，致上開公司陷於錯誤，以為是合法信用卡持有人所為之
    消費而交付商品，總計盜刷二十三筆，盜刷金額共計新臺幣
    （下同）二萬五千一百六十四元。另分別於九十五年三月二
    十一日、四月二日，以同一上網刷卡付費之方式至鈊象電子
    公司（下稱鈊象公司）所設之網站，冒用莊秋生之名義，以
    莊秋生所有中國信託商業銀行（下稱中國信託銀行）信用卡
    、卡號0000－0000－0000－xxxx（詳卷）、卡
    別、有效日期、授權號碼等資料而行使之，致上開公司陷於
    錯誤，以為是合法信用卡持有人所為之網路刷卡付費而行使
    之，向鈊象公司購買遊戲點數之利益得手，總計盜刷七筆、
    金額共七千元，均分別足生損害於何琇菱、莊秋生及中國信
    託銀行、花旗銀行。嗣於同年四月十日上午七時九分許，甲
    ○○承上犯意以同一手法至臺灣新力國際股份有限公司（下
    稱新力公司）所架設之網站，冒用莊秋生之名義，以莊秋生
    所有上開中國信託銀行信用卡網路交易購買電腦等商品，以
    上開方式盜刷六萬五千三百元而行使之，經中國信託銀行於
    審核線上刷卡資料時，向持卡人莊秋生確認，發現上開信用
    卡係遭盜刷終止交易而不遂，旋即報警處理。嗣甲○○於九
    十五年四月十三日中午十二時許，至臺北市中山區○○○路
    ○段三十八巷十八弄附近之約定地點取貨時，為警當場查獲
    。
二、案經花旗銀行、中國信託銀行訴由臺北縣政府警察局移送臺
    灣臺北地方法院檢察署檢察官偵查起訴。
    理    由
壹、程序方面：
    按本件被告甲○○所犯係死刑、無期徒刑、最輕本刑為三年
    以上有期徒刑以外之罪，其於準備程序就前揭被訴事實為有
    罪之陳述，經本院告知簡式審判程序之旨，並聽取其與公訴
    人之意見後，本院認無不得或不宜改依簡式審判程序進行之
    處，爰依刑事訴訟法第二百七十三條之一第一項、第二百八
    十四條之一，裁定本件由受命法官獨任進行簡式審判程序，
    合先敘明。
貳、實體部分：
一、證據之認定：
    上述犯罪事實一部分，業具被告檢察官訊問及本院審理時供
    承不諱（偵查卷第七十八頁訊問筆錄及本院九十五年六月九
    日審判筆錄參照），且經中國信託銀行代理人賴以捷、花旗
    銀行代理人陳皓財於警詢時證述明確（偵查卷第十八頁至第
    二十三頁調查筆錄參照），並有賴以捷、陳皓財為領回盜刷
    商品出具之贓物認領保管單（偵查卷第四十五頁至第四十六
    頁參照），及中國信託銀行、花旗銀行交易明細各一份在卷
    足憑（偵查卷第四十八頁至第四十九頁參照），此外尚有被
    告行動電話簡訊翻拍照片足稽（偵查卷第二十八頁至第三十
    七頁參照）。是依上述補強證據已足資擔保被告於本院審理
    中就前開犯罪事實所為之任意性自白具有相當程度之真實性
    ，而得使本院確信被告前述自白之犯罪事實確屬真實，參照
    刑事訴訟法第一百五十六條第一項「被告之自白，非出於強
    暴、脅迫、利誘、詐欺、疲勞訊問、違法羈押或其他不正之
    方法，且與事實相符者，得為證據。」及同條第二項「被告
    之自白，不得作為有罪判決之唯一證據，仍應調查其他必要
    之證據，以察其是否與事實相符。」規定，本院自得依被告
    前述自白及各該補強證據認定被告確有為前述犯行。從而，
    本件事證明確，被告犯行堪以認定。
二、論罪科刑之法律適用：
  (一)按以錄音、錄影或電磁紀錄藉機器或電腦處理所顯示之聲音
    、影像或符號，足以表示其用意之證明者，依刑法第二百二
    十條第二項規定，以文書論。而所謂電磁紀錄，指以電子、
    磁性或其他無法以人之知覺直接認識之方式所製成之紀錄，
    而供電腦處理之用，刑法第二百二十條第三項亦有規定。又
    文書之行使，每因文書性質、內容不同而異，就刑法第二百
    二十條之準文書所言，祗須藉由機器、電腦處理或電磁紀錄
    ，得以表示其文書之內容即屬之，亦即行為人藉由機器、電
    腦處理時所顯示之影像或符號，足以表示用意之證明而行使
    之，即達於行使準私文書之程度。本件被告明知其並非真正
    持卡人，竟在網際網路上網路商店購物（有形商品財物及遊
    戲點數利益），先輸入被害人之信用卡卡號、卡別、有效日
    期、授權號碼而製作網路訂購資料，使上開資料顯示於電腦
    處理影像之螢幕上，用以表示其為真正持卡人以其所有之信
    用卡購物之意，上開經電腦處理螢幕上所示之文字內容自屬
    刑法第二百二十條所規定之準文書，應以文書論。被告偽造
    準私文書後而傳送網路商店行使之，自均足以生損害於真正
    持卡人及銀行對於信用卡之有效管理，是核被告所為，係犯
    刑法第二百十六條、第二百十條、第二百二十條第二項之行
    使偽造準私文書罪。被告於九十五年四月十日在新力公司架
    設之網站，冒用莊秋生之名義，以莊秋生所有上開中國信託
    銀行信用卡網路交易購買電腦等商品，著手輸入信用卡資料
    盜刷六萬五千三百元而行使之，惟中國信託銀行於審核線上
    刷卡資料時，向持卡人莊秋生確認，發現上開信用卡係遭盜
    刷終止交易而不遂，此部份犯行為詐欺取財未遂犯，應依正
    犯之刑減輕之。被告偽造準私文書犯行為行使偽造準私文書
    之高度行為所吸收，不另論罪。被告先後多次行使偽造準私
    文書及刑法第三百三十九條第一項詐欺取財（耳機及電腦週
    邊配備商品，含既遂犯行、未遂犯行）、第二項詐欺得利（
    遊戲點數）之犯行，均時間緊接，所犯構成要件相同各均之
    罪名，均顯係基於概括犯意反覆為之，均為連續犯，均應依
    刑法第五十六條之規定以一罪論，並均依法加重其刑。又被
    告所犯上開各罪間有方法結果之牽連關係，為牽連犯，應從
    一重論以行使偽造私文書罪處斷。
  (二)爰審酌被告為一己私利，利用網路刷卡交易不須經過簽名核
    對，亦較不容易為商店發現之特性，在網路上盜刷被害人何
    琇菱、莊邱生之信用卡，對於被害人何琇菱、莊邱生造成信
    用上及財產上之損害，並影響銀行對於持卡人刷卡交易管理
    之正確性，危害甚鉅，惟考量被告已繳回犯罪所得予交易銀
    行，且犯後坦承犯行，態度良好等一切情狀，量處如主文所
    示之刑，並諭知易科罰金之折算標準。
  (三)扣案被害人吳逸嫻等人之個人資料，並非被告所有，為盈豐
    有限公司所有，業據被告於檢察官偵查時供述明確（偵查卷
    第五十九頁訊問筆錄參照），且非違禁物，爰不予宣告沒收
    ，附此敘明。
據上論斷，應依刑事訴訟法第二百七十三條之一第一項、第二百
九十九條第一項前段，刑法第五十六條、第二百十六條、第二百
十條、第二百二十條第二項、第三項、第三百三十九條第一項、
第二項、第三項、第五十五條、第四十一條第一項前段，罰金罰
鍰提高標準條例第一條前段、第二條，判決如主文。
本案經檢察官蕭斌志到庭執行職務。
中    華    民    國    95    年    6     月    20    日
                  刑事第九庭    法  官  葉珊谷
以上正本證明與原本無異。
如不服本判決，應於判決送達後10日內，向本院提出上訴狀。
                                書記官  顏淑華
中    華    民    國    95    年    6     月    20    日
附錄本案論罪科刑法條全文：
刑法第二百十條：
偽造、變造私文書，足以生損害於公眾或他人者，處五年以下有
期徒刑。
刑法第二百十六條：
行使第二百十條至第二百十五條之文書者，依偽造、變造文書或
登載不實事項或使登載不實事項之規定處斷。
刑法第二百二十條：
在紙上或物品上之文字、符號、圖畫、照像，依習慣或特約，足
以為表示其用意之證明者，關於本章及本章以外各罪，以文書論
。
錄音、錄影或電磁紀錄，藉機器或電腦之處理所顯示之聲音、影
像或符號，足以為表示其用意之證明者，亦同。
稱電磁紀錄，指以電子、磁性或其他無法以人之知覺直接認識之
方式所製成之紀錄，而供電腦處理之用者。
刑法第三百三十九條：
意圖為自己或第三人不法之所有，以詐術使人將本人或第三人之
物交付者，處五年以下有期徒刑、拘役或科或併科一千元以下罰
金。
以前項方法得財產上不法之利益或使第三人得之者，亦同。
前二項之未遂犯罰之。


司法院資訊處製作；財團法人民間司法改革基金會備份。
